【裁判字號】    96,抗,1915
【裁判日期】    970212
【裁判案由】    假扣押
【裁判全文】
臺灣高等法院民事裁定                  96年度抗字第1915號
抗 告 人  甲○○
上列抗告人與相對人乙○○間假扣押事件，抗告人對於中華民國
96年10月4日臺灣桃園地方法院96年度裁全字第6941號裁定，提
起抗告，本院裁定如下：
    主  文
抗告駁回。
抗告費用新台幣壹仟元由抗告人負擔。
    理  由
一、抗告意旨略以：兩造於民國（下同）57年9 月8 日簽訂之買
    賣合約書欠缺買賣價金、履行方法等必要之點，契約顯未成
    立，況相對人就上開契約之履行請求權或損害賠償請求權均
    已罹於消滅時效，故相對人聲請假扣押裁定，欠缺保全債權
    之必要，為此求予廢棄原裁定云云。
二、按債權人就金錢請求或得易為金錢請求之請求，欲保全強制
    執行者，得聲請假扣押。假扣押非有日後不能強制執行或甚
    難執行之虞者，不得為之。請求及假扣押之原因應釋明之，
    釋明如有不足，而債權人陳明願供擔保或法院認為適當者，
    法院得定相當之擔保，命供擔保後為假扣押。民事訴訟法第
    522 條第1 項、第523 條第1 項及第526 條第1 項、第2 項
    定有明文。次按最高法院20年抗字第720 號判例闡示：「假
    扣押為保全程式之一種，係在本案訟爭尚未判決確定以前，
    預防將來債權人勝訴後，不能強制執行或難於執行而設。法
    文所謂債權人者，係指主張債權之人而言，至所主張之債權
    能否成立，尚待本案之判決，非聲請假扣押時先應解決之問
    題。」
三、查相對人於原法院聲請意旨略以：兩造於57年9 月8 日簽訂
    買賣合約書，約定抗告人出賣其所有桃園縣蘆竹鄉○○段
    125－14 地號土地全部，及同地段125－11 地號土地部分面
    積1181.7坪（即3907平方公尺）予伊。嗣抗告人起訴請求伊
    拆除坐落上開125－14 地號土地上之建物，並返還該土地予
    抗告人，經原法院95年度訴字第971 號及本院96年度上字第
    290 號判決抗告人敗訴，並於理由中確認上開買賣契約實屬
    和解契約性質，伊得本於該契約請求抗告人移轉上開土地所
    有權。惟抗告人以系爭土地設定抵押權予第三人，而對伊負
    有權利瑕疵擔保責任，伊自得請求抗告人賠償損害，為恐日
    後該損害賠償請求權有難以執行之虞，伊願供擔保以代釋明
    之不足，聲請准予伊供擔保後，就抗告人之財產於新台幣
    4,200,000 元範圍內為假扣押等語，業據相對人提出土地登
    記簿謄本、買賣合約書、民事判決書等影本釋明請求及其原
    因事實在案，並陳明願供擔保以補其就假扣押原因釋明之不
    足，原法院准予相對人供擔保後為假扣押，即無不合。至抗
    告人主張系爭買賣合約書未成立及相對人之請求權罹於消滅
    時效云云，係關於相對人以此假扣押所欲保全之本案請求權
    是否成立及能否行使之實體爭執事項，尚待法院於本案爭訟
    程序中予以確定，非得於本件假扣押保全程序中加以審究。
    是抗告人指摘原裁定不當，求予廢棄，非有理由，應予駁回
    。
四、據上論結，本件抗告為無理由，爰裁定如主文。
中    華    民    國    97    年    2     月    12    日
                    民事第四庭
                        審判長法  官  張劍男
                              法  官  彭昭芬
                              法  官  翁昭蓉
正本係照原本作成。
本裁定除以適用法規顯有錯誤為理由，並經本院許可外，不得再
抗告。如提起再抗告，應於收受後10日內委任律師為代理人向本
院提出再抗告狀。並繳納再抗告費新台幣１千元。
中    華    民    國    97    年    2     月    14    日
                              書記官  張淑芬


司法院資訊處製作；財團法人民間司法改革基金會備份。
